Inventaris van het archief van de Volkspartij voor Vrijheid en Democratie (VVD) en voorgangers, 1889-1976 (1999)
Nationaal Archief, Den Haag
- ARCHIEF VAN DE VOLKSPARTIJ VOOR VRIJHEID EN DEMOCRATIE, A
  - ARCHIEF VAN DE VOLKSPARTIJ VOOR VRIJHEID EN DEMOCRATIE, (1955) 1968-1993, II.
    - Supplement 1993
      - Partijcommissies
        - Stukken betreffende de Commissie Volkshuisvesting, 1981-1982, 1987-1989.; 1605-1607
          - 1987., ---
            Bevindt zich in het DNPP in Groningen, als inv.nr. 1606
          - 1988-1989., ---
            Bevindt zich in het DNPP in Groningen, als inv.nr. 1607
        - Stukken betreffende de Commissie Wetenschap- en Technologiebeleid, 1988-1989.; 1608-1609
          - 1988., ---
            Bevindt zich in het DNPP in Groningen, als inv.nr. 1608
          - 1989., ---
            Bevindt zich in het DNPP in Groningen, als inv.nr. 1609
      - Werkgroepen
        - Stukken betreffende de werkgroep Consumentenaangelegenheden (ressorterend onder de Commissie Midden- en Kleinbedrijf), 1982.; ---
          Bevindt zich in het DNPP in Groningen, als inv.nr. 1610
        - Stukken betreffende de ad hoc werkgroep Gehandicaptenbeleid, 1984-1986.; ---
          Bevindt zich in het DNPP in Groningen, als inv.nr. 1611
        - Stukken betreffende de werkgroep Innovatie (ressorterend onder de Commissie Midden- en Kleinbedrijf), 1982.; ---
          Bevindt zich in het DNPP in Groningen, als inv.nr. 1612
        - Stukken betreffende de ad hoc werkgroep Markerwaard (bevat tevens stukken betreffende de afgelaste themadag Markerwaard, gepland voor 18 oktober 1986), 1983-1986.; ---
          Bevindt zich in het DNPP in Groningen, als inv.nr. 1613
        - Stukken betreffende de werkgroep Referendum (samengesteld uit de Commissie Binnenlandse Zaken), 1986.; ---
          Bevindt zich in het DNPP in Groningen, als inv.nr. 1614
        - Stukken betreffende de Nieuwe Kiezers Werkgroep, 1979.; ---
          Bevindt zich in het DNPP in Groningen, als inv.nr. 1615
        - 'Verdediging tegen Raketten', rapport van de werkgroep SDI (bestaande uit leden van de Commissie Buitenlandse Zaken), 1985.; ---
          Bevindt zich in het DNPP in Groningen, als inv.nr. 1616
      - Themadagen
        - Stukken betreffende de themadagen Buitenlandse Zaken (9 februari 1985) en Leefbaarheid (9 maart 1985), alsmede enige algemene correspondentie, 1984-1985.; ---
          Bevindt zich in het DNPP in Groningen, als inv.nr. 1617
        - Stukken betreffende de thema-avond Volkshuisvesting op 31 mei 1985, ---
          Bevindt zich in het DNPP in Groningen, als inv.nr. 1618
        - Stukken betreffende de themadag Nieuw Burgerlijk Wetboek op 13 december 1986, ---
          Bevindt zich in het DNPP in Groningen, als inv.nr. 1619
        - Stukken betreffende de thema-avond Volkshuisvesting op 22 mei 1987, ---
          Bevindt zich in het DNPP in Groningen, als inv.nr. 1620
      - Neven- en verwante organisaties
        - Stukken betreffende de Prof.Mr. B.M. Teldersstichting, 1986-1988.; ---
          Bevindt zich in het DNPP in Groningen, als inv.nr. 1621
        - Stukken betreffende de Vereniging van Staten- en Raadsleden, 1987-1988.; ---
          Bevindt zich in het DNPP in Groningen, als inv.nr. 1622
        - Stukken betreffende de Organisatie Vrouwen in de VVD, 1987-1988.; ---
          Bevindt zich in het DNPP in Groningen, als inv.nr. 1623
        - Stukken betreffende de Jongeren Organisatie Vrijheid en Democratie, 1986-1988.; ---
          Bevindt zich in het DNPP in Groningen, als inv.nr. 1624
        - Stukken betreffende de redactie van VVD-Expresse, 1987-1988.; ---
          Bevindt zich in het DNPP in Groningen, als inv.nr. 1625
        - Stukken betreffende het partijorgaan Vrijheid en Democratie, 1987-1989.; 1626-1632
          - correspondentie, convocaties e.d. betreffende bijeenkomsten van de redactieraad, 1987-1988., ---
            Bevindt zich in het DNPP in Groningen, als inv.nr. 1626
          - correspondentie en andere stukken betreffende de redactie, 1987-1988., ---
            Bevindt zich in het DNPP in Groningen, als inv.nr. 1627
          - ingekomen brieven en correspondentie betreffende kopij, januari-juni 1987., ---
            Bevindt zich in het DNPP in Groningen, als inv.nr. 1628
          - ingekomen brieven en correspondentie betreffende kopij, juli-december 1987., ---
            Bevindt zich in het DNPP in Groningen, als inv.nr. 1629
          - ingekomen brieven en correspondentie betreffende kopij, januari-mei 1988., ---
            Bevindt zich in het DNPP in Groningen, als inv.nr. 1630
          - ingekomen brieven en correspondentie betreffende kopij, juni-december 1988,1989., ---
            Bevindt zich in het DNPP in Groningen, als inv.nr. 1631
          - correspondentie en kopij betreffende het themanummer 'vergrijzing', april-juni 1987., ---
            Bevindt zich in het DNPP in Groningen, als inv.nr. 1632
        - Stukken betreffende de Liberale Internationale - Groep Nederland, 1986-1988.; ---
          Bevindt zich in het DNPP in Groningen, als inv.nr. 1633
        - Stukken betreffende de Stuurgroep Europese Kring van de Liberale Internationale - Groep Nederland, 1987-1988.; ---
          Bevindt zich in het DNPP in Groningen, als inv.nr. 1634
        - Stukken betreffende de Liberale Internationale, 1986-1988.; 1635-1638
          - circulaires, verslagen van de Executive e.d., 1987-1988., ---
            Bevindt zich in het DNPP in Groningen, als inv.nr. 1635
          - stukken betreffende het congres van 9-12 september 1987 te Ottawa., ---
            Bevindt zich in het DNPP in Groningen, als inv.nr. 1636
          - stukken betreffende het congres van 15-18 september 1988 te Pisa., ---
            Bevindt zich in het DNPP in Groningen, als inv.nr. 1637
          - documentatie en correspondentie betreffende het lidmaatschap van de FPÖ, 1986-1987., ---
            Bevindt zich in het DNPP in Groningen, als inv.nr. 1638
        - Stukken betreffende de Federatie van Europese Democratische en Liberale Partijen in de Europese Gemeenschappen (ELD respectievelijk ELD(R)), 1976-1988.; 1639-1644
          - algemene correspondentie, verslagen van de Executive e.d., 1982-1983, 1985, 1987-1988, ---
            Bevindt zich in het DNPP in Groningen, als inv.nr. 1639
          - stukken betreffende het congres 5-7 november 1916 te Den Haag, ---
            Bevindt zich in het DNPP in Groningen, als inv.nr. 1640
          - stukken betreffende het congres van 6-9 mei 1982 te Venetië., ---
            Bevindt zich in het DNPP in Groningen, als inv.nr. 1641
          - stukken betreffende het congres van 9-11 december 1983 te München., ---
            Bevindt zich in het DNPP in Groningen, als inv.nr. 1642
          - stukken betreffende het congres van 1-3 april 1987 te Lissabon., ---
            Bevindt zich in het DNPP in Groningen, als inv.nr. 1643
          - stukken betreffende het congres van 8-9 december 1988 te Luxemburg., ---
            Bevindt zich in het DNPP in Groningen, als inv.nr. 1644
        - Stukken betreffende de Mouvement Libéral pour l'Europe Unie, 1962-1983; ---
          Bevindt zich in het DNPP in Groningen, als inv.nr. 1645
      - Diversen
        - Stukken betreffende de 'Stichting Liberale Radio/Televisie Omroep Nederland, 1975-1981.; ---
          Bevindt zich in het DNPP in Groningen, als inv.nr. 1646
        - Inhoud ordners 'abortusdebat', 1976-1977.; 1647-1649
          - stukken betreffende de VVD-fractie in de Eerste en Tweede Kamer, 1976., ---
            Bevindt zich in het DNPP in Groningen, als inv.nr. 1647
          - stukken betreffende het beraad in de top van de VVD naar aanleiding van de afloop van het abortusdebat in de Eerste Kamer, 1976-1977., ---
            Bevindt zich in het DNPP in Groningen, als inv.nr. 1648
          - reacties uit de partij, 1976-1977., ---
            Bevindt zich in het DNPP in Groningen, als inv.nr. 1649
        - 'Dossier Cevaal', 1986.; ---
          Bevindt zich in het DNPP in Groningen, als inv.nr. 1650
        - Evaluaties van diverse bewindslieden over het VVD-aandeel in het kabinet-Lubbers II, 1988.; ---
          Bevindt zich in het DNPP in Groningen, als inv.nr. 1651
        - Stukken betreffende tegen de VVD ingediende klachten bij de Codecommissie voor het Reclamewezen, 1976-1979.; ---
          Bevindt zich in het DNPP in Groningen, als inv.nr. 1652
        - 'Dossier Uildriks', 1985-1989.; 1653-1658
          - stukken betreffende D. Uildriks, de Kamercentrale Drenthe en de VVD-fractie in de Provinciale Staten van Drenthe, alsmede enige correspondentie van afdelingen en leden, 1986-1988., ---
            Bevindt zich in het DNPP in Groningen, als inv.nr. 1653
          - 'Drentse' correspondentie met het Dagelijks- en Hoofdbestuur van de VVD, 1988., ---
            Bevindt zich in het DNPP in Groningen, als inv.nr. 1654
          - stukken betreffende de royementsprocedure, 1988-1989., ---
            Bevindt zich in het DNPP in Groningen, als inv.nr. 1655
          - 'archief Statenfractie', 1985-1989., ---
            Bevindt zich in het DNPP in Groningen, als inv.nr. 1656
          - 'archief Kamercentrale Drenthe' met aanvulling, 1986-1989., ---
            Bevindt zich in het DNPP in Groningen, als inv.nr. 1657
          - 'archief Thorbeckehuis', 1987-1988., ---
            Bevindt zich in het DNPP in Groningen, als inv.nr. 1658
    - Supplement 1994
      - Partijcommissies
        - Jaarverslagen, 1985-1986.; ---
          Bevindt zich in het DNPP in Groningen, als inv.nr. 1659
        - Algemene correspondentie, onder meer betreffende benoemingen en het jaarlijkse overleg tussen het Hoofdbestuur en de partijcommissies, 1985-1992.; 1660-1665
          - 1985-1986., ---
            Bevindt zich in het DNPP in Groningen, als inv.nr. 1660
          - 1987-1988., ---
            Bevindt zich in het DNPP in Groningen, als inv.nr. 1661
          - 1989-1990., ---
            Bevindt zich in het DNPP in Groningen, als inv.nr. 1662
          - 1989-1990., ---
            Bevindt zich in het DNPP in Groningen, als inv.nr. 1663
          - 1990., ---
            Bevindt zich in het DNPP in Groningen, als inv.nr. 1664
          - 1991-1992., ---
            Bevindt zich in het DNPP in Groningen, als inv.nr. 1665
        - Overzichten van de samenstelling van de partijcommissies met mutaties, 1991-1992.; 1666-1668
          - 1991., ---
            Bevindt zich in het DNPP in Groningen, als inv.nr. 1666
          - 1992., ---
            Bevindt zich in het DNPP in Groningen, als inv.nr. 1667
          - 1992, ---
            Bevindt zich in het DNPP in Groningen, als inv.nr. 1668
        - Uitgaande correspondentie van het secretariaat aan de partijcommissies, 1991-1993.; 1669-1679
          - juni-augustus 1991., ---
            Bevindt zich in het DNPP in Groningen, als inv.nr. 1669
          - september-oktober 1991., ---
            Bevindt zich in het DNPP in Groningen, als inv.nr. 1670
          - november-december 1991., ---
            Bevindt zich in het DNPP in Groningen, als inv.nr. 1671
          - januari-februari 1992., ---
            Bevindt zich in het DNPP in Groningen, als inv.nr. 1672
          - maart-april 1992., ---
            Bevindt zich in het DNPP in Groningen, als inv.nr. 1673
          - mei-augustus 1992., ---
            Bevindt zich in het DNPP in Groningen, als inv.nr. 1674
          - september-december 1992., ---
            Bevindt zich in het DNPP in Groningen, als inv.nr. 1675
          - januari-maart 1993., ---
            Bevindt zich in het DNPP in Groningen, als inv.nr. 1676
          - april-juni 1993., ---
            Bevindt zich in het DNPP in Groningen, als inv.nr. 1677
          - juli-september 1993., ---
            Bevindt zich in het DNPP in Groningen, als inv.nr. 1678
          - oktober-december 1993., ---
            Bevindt zich in het DNPP in Groningen, als inv.nr. 1679
        - Stukken betreffende de Commissie Belastingen, 1990-1993.; 1680-1683
          - 1990-1991., ---
            Bevindt zich in het DNPP in Groningen, als inv.nr. 1680
          - 1992., ---
            Bevindt zich in het DNPP in Groningen, als inv.nr. 1681
          - januari-mei 1993., ---
            Bevindt zich in het DNPP in Groningen, als inv.nr. 1682
          - juli-november 1993., ---
            Bevindt zich in het DNPP in Groningen, als inv.nr. 1683
        - Stukken betreffende de Commissie Binnenlandse Zaken, 1990-1993.; 1684-1685
          - 1990-1991., ---
            Bevindt zich in het DNPP in Groningen, als inv.nr. 1684
          - 1992-1993., ---
            Bevindt zich in het DNPP in Groningen, als inv.nr. 1685
        - Stukken betreffende de Commissie Buitenlandse Zaken, 1990-1993.; 1686-1688
          - 1990-1991., ---
            Bevindt zich in het DNPP in Groningen, als inv.nr. 1686
          - 1992., ---
            Bevindt zich in het DNPP in Groningen, als inv.nr. 1687
          - 1993., ---
            Bevindt zich in het DNPP in Groningen, als inv.nr. 1688
        - Stukken betreffende de Commissie Cultuur en Mediabeleid, 1990-1993.; 1689-1690
          - 1990-1991., ---
            Bevindt zich in het DNPP in Groningen, als inv.nr. 1689
          - 1992-1993., ---
            Bevindt zich in het DNPP in Groningen, als inv.nr. 1690
        - Stukken betreffende de Commissie Defensie, 1990-1993.; 1691-1694
          - 1990., ---
            Bevindt zich in het DNPP in Groningen, als inv.nr. 1691
          - 1991., ---
            Bevindt zich in het DNPP in Groningen, als inv.nr. 1692
          - 1992., ---
            Bevindt zich in het DNPP in Groningen, als inv.nr. 1693
          - 1993., ---
            Bevindt zich in het DNPP in Groningen, als inv.nr. 1694
        - Stukken betreffende de Commissie Europese Zaken, 1990-1993.; 1695-1698
          - 1990., ---
            Bevindt zich in het DNPP in Groningen, als inv.nr. 1695
          - 1991., ---
            Bevindt zich in het DNPP in Groningen, als inv.nr. 1696
          - 1992., ---
            Bevindt zich in het DNPP in Groningen, als inv.nr. 1697
          - 1993., ---
            Bevindt zich in het DNPP in Groningen, als inv.nr. 1698
        - Stukken betreffende de Commissie Financiële en Economische Zaken, 1990-1993.; 1699-1701
          - 1990., ---
            Bevindt zich in het DNPP in Groningen, als inv.nr. 1699
          - 1991., ---
            Bevindt zich in het DNPP in Groningen, als inv.nr. 1700
          - 1992-1993., ---
            Bevindt zich in het DNPP in Groningen, als inv.nr. 1701
        - Stukken betreffende de Commissie Homo-aangelegenheden, 1990-1993.; 1702-1703
          - 1990-1991., ---
            Bevindt zich in het DNPP in Groningen, als inv.nr. 1702
          - 1992-1993., ---
            Bevindt zich in het DNPP in Groningen, als inv.nr. 1703
        - Stukken betreffende de Commissie Jeugdbeleid, 1990-1993; ---
          Bevindt zich in het DNPP in Groningen, als inv.nr. 1704
        - Stukken betreffende de Commissie Justitie, 1990-1993.; 1705-1706
          - 1990-1991., ---
            Bevindt zich in het DNPP in Groningen, als inv.nr. 1705
          - 1992-1993., ---
            Bevindt zich in het DNPP in Groningen, als inv.nr. 1706
        - Stukken betreffende de Commissie Landbouw en Visserij, 1990-1993.; 1707-1710
          - 1990., ---
            Bevindt zich in het DNPP in Groningen, als inv.nr. 1707
          - 1991., ---
            Bevindt zich in het DNPP in Groningen, als inv.nr. 1708
          - 1992., ---
            Bevindt zich in het DNPP in Groningen, als inv.nr. 1709
          - 1993., ---
            Bevindt zich in het DNPP in Groningen, als inv.nr. 1710
        - Stukken betreffende de Commissie Midden- en Kleinbedrijf, 1984-1993.; 1711-1720
          - 1984., ---
            Bevindt zich in het DNPP in Groningen, als inv.nr. 1711
          - 1985., ---
            Bevindt zich in het DNPP in Groningen, als inv.nr. 1712
          - 1986., ---
            Bevindt zich in het DNPP in Groningen, als inv.nr. 1713
          - 1987., ---
            Bevindt zich in het DNPP in Groningen, als inv.nr. 1714
          - 1988., ---
            Bevindt zich in het DNPP in Groningen, als inv.nr. 1715
          - 1989., ---
            Bevindt zich in het DNPP in Groningen, als inv.nr. 1716
          - 1990., ---
            Bevindt zich in het DNPP in Groningen, als inv.nr. 1717
          - 1991., ---
            Bevindt zich in het DNPP in Groningen, als inv.nr. 1718
          - 1992., ---
            Bevindt zich in het DNPP in Groningen, als inv.nr. 1719
          - 1993., ---
            Bevindt zich in het DNPP in Groningen, als inv.nr. 1720
        - Stukken betreffende de Commissie Milieuhygiëne, 1990-1993.; 1721-1722
          - 1990-1991., ---
            Bevindt zich in het DNPP in Groningen, als inv.nr. 1721
          - 1992-1993., ---
            Bevindt zich in het DNPP in Groningen, als inv.nr. 1722
        - Stukken betreffende de Commissie Onderwijs, 1990-1993.; 1723-1725
          - 1990-1991., ---
            Bevindt zich in het DNPP in Groningen, als inv.nr. 1723
          - 1992., ---
            Bevindt zich in het DNPP in Groningen, als inv.nr. 1724
          - 1993., ---
            Bevindt zich in het DNPP in Groningen, als inv.nr. 1725
        - Stukken betreffende de Commissie Ontwikkelingssamenwerking, 1990-1993.; 1726-1727
          - 1990-1991., ---
            Bevindt zich in het DNPP in Groningen, als inv.nr. 1726
          - 1992-1993., ---
            Bevindt zich in het DNPP in Groningen, als inv.nr. 1727
        - Stukken betreffende de Politiecommissie, 1990-1993.; 1728-1729
          - 1990-1991., ---
            Bevindt zich in het DNPP in Groningen, als inv.nr. 1728
          - 1992-1993., ---
            Bevindt zich in het DNPP in Groningen, als inv.nr. 1729
        - Stukken betreffende de Commissie Ruimtelijke Ordening, 1990-1993.; 1730-1731
          - 1990-1991., ---
            Bevindt zich in het DNPP in Groningen, als inv.nr. 1730
          - 1992-1993., ---
            Bevindt zich in het DNPP in Groningen, als inv.nr. 1731
        - Stukken betreffende de Commissie Sociale Zaken, 1990-1993.; 1732-1733
          - 1990-1991., ---
            Bevindt zich in het DNPP in Groningen, als inv.nr. 1732
          - 1992-1993., ---
            Bevindt zich in het DNPP in Groningen, als inv.nr. 1733
        - Stukken betreffende de Commissie Verkeer en Waterstaat, 1990-1992.; 1734-1735
          - 1990., ---
            Bevindt zich in het DNPP in Groningen, als inv.nr. 1734
          - 1991-1992., ---
            Bevindt zich in het DNPP in Groningen, als inv.nr. 1735
        - Stukken betreffende de Commissie Volksgezondheid, 1991-1993.; 1736-1738
          Door het Hoofdbestuur op 16 september 1991 ingesteld; gedeeltelijke voortzetting van de Commissie Welzijn en Volksgezondheid.
          - 1991-1992., ---
            Bevindt zich in het DNPP in Groningen, als inv.nr. 1736
          - 1993., ---
            Bevindt zich in het DNPP in Groningen, als inv.nr. 1737
          - correspondentie betreffende de samenstelling van de nieuwe partijcommissie, 1991., ---
            Bevindt zich in het DNPP in Groningen, als inv.nr. 1738
        - Stukken betreffende de Commissie Volkshuisvesting, sinds 11 maart 1991 Wonen en Bouwen geheten, 1990-1993.; 1739-1742
          - 1990., ---
            Bevindt zich in het DNPP in Groningen, als inv.nr. 1739
          - 1991., ---
            Bevindt zich in het DNPP in Groningen, als inv.nr. 1740
          - 1992., ---
            Bevindt zich in het DNPP in Groningen, als inv.nr. 1741
          - 1993., ---
            Bevindt zich in het DNPP in Groningen, als inv.nr. 1742
        - Stukken betreffende de Commissie Welzijn en Volksgezondheid, 1990-1991.; ---
          Voorganger van de partijcommissie Volksgezondheid.
          Bevindt zich in het DNPP in Groningen, als inv.nr. 1743
        - Stukken betreffende de Commissie Wetenschap en Technologie, 1990-1993.; 1744-1745
          - 1990-1991., ---
            Bevindt zich in het DNPP in Groningen, als inv.nr. 1744
          - 1992-1993., ---
            Bevindt zich in het DNPP in Groningen, als inv.nr. 1745
    - Supplement 1995
      - Dagelijks Bestuur
        - Agenda's en vergaderstukken betreffende vergaderingen van het Dagelijks Bestuur, 1987-1989.; 1746-1747
          - augustus-december 1987., ---
            Bevindt zich in het DNPP in Groningen, als inv.nr. 1746
          - januari-mei 1989., ---
            Bevindt zich in het DNPP in Groningen, als inv.nr. 1747
        - Correspondentie partijvoorzitter dr. L. Ginjaar, 1989-1991.; ---
          Bevindt zich in het DNPP in Groningen, als inv.nr. 1748
        - Correspondentie partijvoorzitter mevr. mr. E.J.J.E. van Leeuwen-Schut, 1991-1993.; 1749-1753
          - 1991., ---
            Bevindt zich in het DNPP in Groningen, als inv.nr. 1749
          - januari-mei 1992., ---
            Bevindt zich in het DNPP in Groningen, als inv.nr. 1750
          - juni-december 1992., ---
            Bevindt zich in het DNPP in Groningen, als inv.nr. 1751
          - januari-mei 1993., ---
            Bevindt zich in het DNPP in Groningen, als inv.nr. 1752
          - juni-december 1993., ---
            Bevindt zich in het DNPP in Groningen, als inv.nr. 1753
      - Hoofdbestuur
        - Agenda's, besluitenlijsten en andere vergaderstukken betreffende vergaderingen van het Hoofdbestuur, 1989-1992.; 1754-1766
          - mei-december 1989., ---
            Bevindt zich in het DNPP in Groningen, als inv.nr. 1754
          - januari-maart 1990., ---
            Bevindt zich in het DNPP in Groningen, als inv.nr. 1755
          - april-juni 1990., ---
            Bevindt zich in het DNPP in Groningen, als inv.nr. 1756
          - juli-september 1990., ---
            Bevindt zich in het DNPP in Groningen, als inv.nr. 1757
          - oktober-december 1990., ---
            Bevindt zich in het DNPP in Groningen, als inv.nr. 1758
          - januari-mei 1991., ---
            Bevindt zich in het DNPP in Groningen, als inv.nr. 1759
          - juni-juli 1991., ---
            Bevindt zich in het DNPP in Groningen, als inv.nr. 1760
          - augustus-december 1991., ---
            Bevindt zich in het DNPP in Groningen, als inv.nr. 1761
          - januari-maart 1992., ---
            Bevindt zich in het DNPP in Groningen, als inv.nr. 1762
          - april-juni 1992., ---
            Bevindt zich in het DNPP in Groningen, als inv.nr. 1763
          - juli-september 1992., ---
            Bevindt zich in het DNPP in Groningen, als inv.nr. 1764
          - oktober-december 1992., ---
            Bevindt zich in het DNPP in Groningen, als inv.nr. 1765
          - besluitenlijsten 1991-1992., ---
            Bevindt zich in het DNPP in Groningen, als inv.nr. 1766
        - Uitgaande correspondentie Hoofdbestuur, 1993.; 1767-1768
          - september 1993., ---
            Bevindt zich in het DNPP in Groningen, als inv.nr. 1767
          - november 1993., ---
            Bevindt zich in het DNPP in Groningen, als inv.nr. 1768
      - Secretariaat
        - Uitgaande correspondentie van het secretariaat, 1989-1993.; 1769-1836
          Bevat ook enige correspondenlie van de partijvoorzitter en van enkele nevenorganisaties.
          - januari 1989., ---
            Bevindt zich in het DNPP in Groningen, als inv.nr. 1769
          - januari 1989., ---
            Bevindt zich in het DNPP in Groningen, als inv.nr. 1770
          - februari 1989., ---
            Bevindt zich in het DNPP in Groningen, als inv.nr. 1771
          - februari 1989., ---
            Bevindt zich in het DNPP in Groningen, als inv.nr. 1772
          - maart 1989., ---
            Bevindt zich in het DNPP in Groningen, als inv.nr. 1773
          - maart 1989., ---